臺灣臺南地方法院刑事判決　　　　　　　　　　　　九十二年度易字第一四一四號
　　公　訴　人　臺灣台南地方法院檢察署檢察官
　　被　　　告　丁　○　○
　　　　　　　　辛　○　○
右列被告因竊盜案件，經檢察官提起公訴（九十二年度偵字第一二七一八號），被告
就犯罪事實為有罪之陳述，經本院裁定進行簡式審判程序後，判決如左：
    主      文
丁○○共同連續攜帶兇器毀越安全設備竊盜，累犯，處有期徒刑捌月。
辛○○共同連續攜帶兇器毀越安全設備竊盜，處有期徒刑柒月。
    事      實
一、丁○○前因竊盜案件，經臺灣彰化地方法院員林簡易庭以九十二年員簡字第一三
    二號判處有期徒刑六月確定，甫於民國九十二年八月二十九日易科罰金執行完畢
    。詎丁○○仍不知悔改，竟與辛○○基於共同意圖為自己不法之所有之概括犯意
    ，於民國九十二年十一月二十二日凌晨一時三十分起至同日二時三十分止，二人
    共同連續多次至如附表編號一至編號五所示之地點，以如附表編號一至編號五所
    列之方式，竊取如附表編號一至編號五所示被害人所有之物品。得手後將之置於
    丁○○所有之車號ＨＫ─七一四八號自小貨車上，並由辛○○駕駛前揭自小貨車
    離去，當駛至台南縣玉井鄉○○路○○路段時，為警攔檢查獲。
二、案經己○、庚○○、戊○○、甲○○、乙○○○告訴由台南縣警察局玉井分局報
    告臺灣台南地方法院檢察署檢察官偵查起訴
    理      由
一、本件被告丁○○、辛○○所犯為死刑、無期徒刑或最輕本刑為三年以上有期徒刑
    以外之罪，其於準備程序中就被訴事實為有罪之陳述，經法官告知簡式審判程序
    之旨，並聽取公訴人之意見後，爰依刑事訴訟法第二百七十三條之一第一項規定
    ，裁定由受命法官獨任進行簡式審判程序，合先敘明。
二、右揭犯罪事實，業據被告丁○○、辛○○迭於警詢、偵查中及本院審理時坦承不
    諱，核與證人即被害人己○、庚○○、戊○○、甲○○、乙○○○所指訴之失竊
    情節相符，此外，復有扣押書一紙、扣押物品目錄表一份、扣押物暫行發還領受
    單五紙、照片十四幀在卷可稽。是被告自白核與事實相符，堪予採信，本件事證
    明確，被告犯行洵堪認定，應依法論科。
三、按毀壞門鎖行竊，應論以刑法第三百二十一條第一項第二款之毀壞安全設備加重
    竊盜罪，此處所謂門鎖，係指附加於門上之鎖而言（最高法院七十四年台上字第
    二四三號判決可資參照）；查本件被告所破壞之門鎖，係為附加於門上之鎖頭，
    有扣案之鎖頭一個可稽。復按刑法第三百二十一條第一項第三款之攜帶兇器加重
    竊盜罪，係以行為人攜帶兇器竊盜為其加重條件，此所謂兇器，其種類並無限制
    ，凡客觀上足對人之生命、身體、安全構成威脅，具有危險性之兇器均屬之，且
    祇須行竊時攜帶此種具有危險性之兇器為已足，並不以攜帶之初有行兇之意圖為
    必要（最高法院七十九年台上字第五二五三號判例參照）；查油壓剪係金屬材質
    ，形狀尖銳且質地堅硬，若持以行兇，客觀上足以對人之身體、生命構成威脅，
    具有殺傷力，顯為具有危險性之兇器。是核被告如附表編號一、四、五之所為，
    係犯刑法第三百二十條第一項之普通竊盜罪，如附表編號二、三之所為，係犯刑
    法第三百二十一條第一項第三款、第二款之攜帶兇器毀越安全設備竊盜罪。被告
    丁○○、辛○○二人間就編號一至五之犯行，有犯意聯絡及行為分擔，為共同正
    犯。其先後多次竊盜犯行，時間緊接，手法相同，觸犯構成要件相同之罪名，顯
    係基於概括犯意而為，為連續犯，應依刑法第五十六條規定，論以附表編號二之
    刑法第三百二十一條第一項第二款、第三款之攜帶凶器毀越安全設備竊盜罪，並
    加重其刑。公訴人雖未引用刑法第三百二十一條第一項第二款之毀壞安全設備加
    重竊盜罪法條，惟於事實欄所引之附表中業已明確記載被告二人毀壞安全設備竊
    盜之事實，此部分既經起訴，本院自應加以裁判。查被告丁○○有事實欄所示之
    犯罪科刑執行情形，有臺灣高等法院被告全國前案紀錄表一份附卷可稽，其受有
    期徒刑之執行完畢後，五年內再犯本件有期徒刑以上之罪，為累犯，應依法遞加
    重其刑。爰審酌被告丁○○前因犯竊盜罪受判處有期徒刑教訓，仍再次竊盜，以
    及被告二人油壓剪凶器並破壞門鎖偷竊之手法、竊盜所得財物之價值，及其犯罪
    動機、目的、犯罪後坦承犯罪，態度良好等一切情狀，量處如主文所示之刑，以
    資懲儆。另按刑法第三十八條第一項第三款、第三項明文規定因犯罪所得之物，
    除有特別規定外，以屬於犯人者為限，始得沒收。倘犯罪所得之物其所有權並不
    屬犯人時，自不在得宣告沒收之列（最高法院八十五年度台非字第三一三號判決
    可資參照）。本件被告所用以犯案之油壓剪一支，雖係被告供犯竊盜罪所用之物
    ，惟該油壓剪為被害人己○所有而非被告所有，業據其於警詢中陳明在卷，爰不
    宣告沒收之諭知，併予敘明。
據上論斷，應依刑事訴訟法第二百七十三條之一、第二百九十九條第一項前段、刑法
第二十八條、第五十六條、第三百二十一條第一項第三款、第二款、第四十七條，判
決如主文。
本案經檢察官丙○○到庭執行職務。
中      華      民      國     九十三     年      二      月    十八    日
                                    臺灣臺南地方法院刑事第七庭
                                            法  官  楊  佳  祥
右正本證明與原本無異。
如不服本判決，應於判決送達後十日內向本院提出上訴狀（應附繕本）。
                                            書記官  顏  惠  華
中      華      民      國     九十三     年      二      月    十九    日
附表
┌──┬──────┬────┬──────────┬─────────┐
│    │            │        │                    │                  │
│編號│ 地      點 │ 被害人 │ 所  竊  物  品     │ 行  竊  方  法   │
│    │            │        │                    │                  │
├──┼──────┼────┼──────────┼─────────┤
│    │            │        │                    │                  │
│一  │ 台南縣玉井 │ 己○   │伍氏搬運車一部（價值│ 進入工寮內徒手   │
│    │ 鄉沙田村某 │        │約三萬元）、小藤椅二│ 行竊             │
│    │ 處工寮     │        │張（價值約二百元）、│                  │
│    │            │        │油壓剪一支（價值約一│                  │
│    │            │        │千元）              │                  │
│    │            │        │                    │                  │
├──┼──────┼────┼──────────┼─────────┤
│    │            │        │                    │                  │
│二  │ 同   右    │ 庚○○ │攪拌農藥機一台（檢察│ 以油壓剪破壞門鎖 │
│    │            │        │官誤載為二台）、割草│ 後進入工寮內行竊 │
│    │            │        │機一台、翻草機一台、│                  │
│    │            │        │肥料桶一桶、飲料三箱│                  │
│    │            │        │、鐮刀一支（總價值約│                  │
│    │            │        │二萬元）。          │                  │
│    │            │        │                    │                  │
├──┼──────┼────┼──────────┼─────────┤
│    │            │        │                    │                  │
│三  │ 同   右    │ 戊○○ │含牛擔及犁田工具之舊│  同  右          │
│    │            │        │式犁田農具一組（價值│                  │
│    │            │        │約一千元）          │                  │
│    │            │        │                    │                  │
├──┼──────┼────┼──────────┼─────────┤
│    │            │        │                    │                  │
│四  │ 同   右    │乙○○○│洗農藥機一台（價值約│  進入工寮內徒手  │
│    │            │        │三千元）            │  行竊            │
│    │            │        │                    │                  │
├──┼──────┼────┼──────────┼─────────┤
│    │            │        │                    │                  │
│五  │ 同   右    │ 甲○○ │攪拌農藥機一台（價值│  同   右         │
│    │            │        │約二千元）          │                  │
│    │            │        │                    │                  │
│    │            │        │                    │                  │
└──┴──────┴────┴──────────┴─────────┘
附錄所犯法條：
中華民國刑法第三百二十一條第一項第三款
犯竊盜罪而有左列情形之一者，處六月以上、五年以下有期徒刑：
一  於夜間侵入住宅或有人居住之建築物、船艦或隱匿其內而犯之者。
二  毀越門扇、牆垣或其他安全設備而犯之者。
三  攜帶兇器而犯之者。
四  結夥三人以上而犯之者。
五  乘火災、水災或其他災害之際而犯之者。
六  在車站或埠頭而犯之者。
前項之未遂犯罰之。
中華民國刑法第三百三十條第一項
犯強盜罪而有第三百二十一條第一項各款情形之一者，處七年以上有期徒
刑。
前項之未遂犯罰之。
